臺灣臺南地方法院刑事裁定
111年度單聲沒字第366號
聲  請  人  臺灣臺南地方檢察署檢察官
被      告  胡朝明


上列聲請人因被告違反毒品危害防制條例案件，聲請單獨宣告沒
收（108年度毒偵緝字第81號、108年度營毒偵字第247號、108年
度營毒偵字第265號、109年度營毒偵字第1號、109年度營毒偵字
第47號、109年度營毒偵字第62號、110年度營毒偵字第102號、1
10年度毒偵字第1714號，111年度聲沒字第466號），本院裁定如
下：
    主  文
扣案如附表編號一、六所示之物均沒收銷燬；扣案如附表編號二
、四、五、七所示之物均沒收。
其餘聲請駁回。
    理  由
一、聲請意旨如附件臺灣臺南地方檢察署檢察官聲請書所載。
二、按違禁物得單獨宣告沒收；刑法第38條第2項、第3項之物，
    因事實上或法律上原因未能追訴犯罪行為人之犯罪或判決有
    罪者，得單獨宣告沒收；又違禁物，不問屬於犯罪行為人與
    否，沒收之；供犯罪所用、犯罪預備之物或犯罪所生之物，
    屬於犯罪行為人者，得沒收之，刑法第40條第2項、第3項及
    第38條第1項、第2項前段分別定有明文。另甲基安非他命業
    經列為毒品危害防制條例第2條第2項第2款所定之第二級毒
    品，不得非法施用、持有；查獲之第一級、第二級毒品，不
    問屬於犯罪行為人與否，均沒收銷燬之，毒品危害防制條例
    第2條第2項第2款及第18條第1項前段亦各有明文規定。
三、經查：
  ㈠被告胡朝明前因違反毒品危害防制條例案件，經臺灣臺南地
    方檢察署檢察官以108年度毒偵緝字第81號、108年度營毒偵
    字第247號、108年度營毒偵字第265號、109年度營毒偵字第
    1號、109年度營毒偵字第47號、109年度營毒偵字第62號、1
    10年度營毒偵字第102號、110年度毒偵字第1714號為不起訴
    處分確定，有上開不起訴處分書及臺灣高等法院被告前案紀
    錄表可資查考；上開案件中扣案如附表所示之物，各係員警
    在附表所示時、地查獲被告持有乙情，則有如附表所示之證
    據在卷可稽。
  ㈡扣案如附表編號1、6所示之物經鑑驗結果，確均檢出甲基安
    非他命成分乙節，各有如附表編號1、6所示之證據附卷可查
    ，是上開物品核均屬毒品危害防制條例第2條第2項第2款所
    定之第二級毒品，均為違禁物；而附表編號1、6所示之包裝
    袋或殘渣袋因原係供包裹甲基安非他命所用，勢均有微量甲
    基安非他命沾附其上無法析離，故上開甲基安非他命包裝袋
    或殘渣袋自均應依毒品危害防制條例第18條第1項前段規定
    宣告沒收銷燬。
  ㈢又扣案如附表編號2、4、5、7所示之物，均係被告所有，供
    其施用甲基安非他命時使用等情，亦據被告供陳明確，均屬
    被告所有，供其犯罪所用之物無疑，依刑法第38條第2項前
    段規定亦均得宣告沒收。
  ㈣至附表編號3所示之物據被告陳明係施用愷他命所用（參臺灣
    臺南地方檢察署108年度營毒偵字第247號卷第5頁正面），
    復無證據證明與被告所犯施用第二級毒品之犯行有關，與刑
    法第38條第2項前段規定之要件不符，自無從諭知沒收，應
    由檢察官另行處理。
  ㈤揆諸首揭規定，檢察官就扣案如附表編號1、6所示之物聲請
    單獨宣告沒收銷燬，及就扣案如附表編號2、4、5、7所示之
    物聲請單獨宣告沒收，均無不合，應予准許；檢察官就扣案
    如附表編號3所示之物聲請沒收部分，則於法未合，應予駁
    回。
四、依刑事訴訟法第455條之36第1項前段、第2項，刑法第38條
    第2項前段、第40條第2項、第3項，毒品危害防制條例第18
    條第1項前段，裁定如主文。
中　　華　　民　　國　　111 　年　　9　　月　　30 　　日
　　　　　　　　　      刑事第二庭   法　官　 蔡盈貞
以上正本證明與原本無異。
如不服本裁定，應於收受送達後5日內向本院提出抗告狀。（應
附繕本）
　　　　　　　　　　　　　　　　　　 書記官   林耿慧　　
中　　華　　民　　國　　111 　年　　9 　　月　　30　　日
附表：    編號 物品名稱及數量 說明 證據   1 甲基安非他命包裝袋1只（甲基安非他命檢驗後檢體用罄）。 ⑴臺灣臺南地方檢察署108年度營毒偵字第247號。 ⑵臺南市政府警察局新營分局員警於108年10月14日14時55分許（聲請書記載為13日晚上8時）許，在臺南市○○區○○街00巷0弄0號查獲被告持有。 ⑴臺南市政府警察局新營分局扣押筆錄、扣押物品目錄表。 ⑵高雄市立凱旋醫院濫用藥物成品檢驗鑑定書（109年1月14日高市凱醫驗字第62980號）。   2 吸食器2組。     3  注射針頭1支。     4 吸食器1組。 ⑴臺灣臺南地方檢察署110年度營毒偵字第102號。 ⑵臺南市政府警察局新營分局員警於110年2月3日6時40分（聲請書記載為1日晚上10時）許，在臺南市○○區○○街00巷0弄0號查獲被告持有。 ⑴臺南市政府警察局新營分局搜索扣押筆錄、扣押物品目錄表。 ⑵搜索現場照片。   5 分裝勺1支。     6 甲基安非他命殘渣袋2包。 ⑴臺灣臺南地方檢察署110年度毒偵字第1714號。 ⑵臺南市政府警察局第一分局員警於110年4月23日8時（聲請書記載為20日晚上7時）許，在臺南市○○區○○街00巷0弄0號查獲被告持有。 ⑴臺南市政府警察局第一分局扣押物品清單。 ⑵臺南市政府警察局第一分局扣押物品目錄表。 ⑶高雄市立凱旋醫院濫用藥物成品檢驗鑑定書（111年7月6日高市凱醫驗字第73945號）。   7 吸食器1組。